臺灣宜蘭地方法院行政訴訟判決
111年度交字第20號
原      告  東豪通運股份有限公司

代  表  人  鄧萬興  
被      告  交通部公路總局臺北區監理所

代  表  人  梁郭國  
上列當事人間交通裁決事件，原告不服被告民國111年2月15日北
監宜裁字第43-Z00000000號裁決（下稱原裁決），提起行政訴訟
，本院判決如下：
    主  文
原告之訴駁回。
訴訟費用新臺幣叁佰元由原告負擔。
    事實及理由
壹、程序事項：
    本件係交通裁決事件之裁判，相關卷證資料已由兩造知悉並
    表示意見，因事證明確，依行政訴訟法第237條之7規定，不
    經言詞辯論逕行裁判。
貳、實體事項：
一、事實概要：
　　內政部警政署國道公路警察局第三公路警察大隊（下稱舉發
    機關）以訴外人林建福於110年11月5日15時5分駕駛原告所
    有車牌號碼000-000號營業大貨曳引車（下稱系爭車輛），
    行經國道1號北向218.3公里處（員林北向地磅），因「汽車
    附掛拖車不依規定，限長20公尺，經丈量21.24公尺，超長1
    .24公尺」之違規行為（下稱系爭違規行為），為員警舉發
    ，嗣舉發機關查核後，依道路交通管理處罰條例（下稱處罰
    條例）第29第1項第5款規定，以110年11月5日國道警交字第
    Z00000000號舉發違反道路交通管理事件通知單（下稱系爭
    舉發單）逕行舉發。原告不服舉發，經被告函由舉發機關查
    復，仍認違規事實明確，被告乃依處罰條例第29第1項第5款
    規定，以原裁決裁處原告罰鍰新臺幣(下同)4,500元。原告
    復不服，提起本件訴訟，請求撤銷原裁決。
二、原告起訴請求撤銷原裁決，主張：
    系爭車輛因所附掛拖車不依規定限長20公尺一事申訴經被告
    依章裁罰，系爭車輛當初新車驗車領牌時是合格認證，如今
    卻被以車頭與拖車限長20公尺，有超長情形而被開系罰。當
    初新車領牌時就應告知有此罰則，法條百百種，若把罰鍰繳
    納，車頭與附掛拖車再有超長部分怎麼辦，請專案處理此案
    件。
三、被告答辯聲明請求駁回原告之訴，答辯意旨：
㈠、據舉發機關查復略以：
　　本大隊員警於110年11月5日15時5分，在國道1號北向218.3
    公里處(員林北向地磅站)，當場舉發LAE-063號車（子車：7
    3-D9）營業大貨車（營全拖）超長違規案，本大隊員警配合
    交通部公路總局臺中區監理所彰化監理站稽查人員，於國道
    1號北向218.3公里（員林北向地磅）進行丈量，並會同司機
    丈量得其總長21.24公尺，該車全聯結車限長20公尺，已超
    過全聯結車總長度1.24公尺，LAE-063號車違規行為屬實，
    本大隊員警依法舉發無誤。
㈡、系爭車輛及子車雖分別領有號牌，惟原告為曳引車車主，應
    於聯結拖車時注意車輛聯結後，車長不得超過20公尺之規定
    ，需選擇符合規定之拖車聯結。另按行政罰法第8條規定：
    「不得因不知法規而免除行政處罰責任。…」。是以原告確
    有汽車附掛拖車，不依規定之違規事實。
四、本院之判斷：　　
㈠、本件舉發機關以員警舉發系爭車輛有系爭違規事實，經查核
    屬實而開立系爭舉發單舉發，經原告表示不服，被告函請舉
    發機關查證仍認屬實，而為原裁處之情，有系爭舉發單、原
    告之交通違規陳述單、舉發機關與被告間查核函件、採證影
    像光碟及原裁決在卷可按（見本院卷第29至58頁），上開證
    據，均足為本件認定之依憑。
㈡、處罰條例第29條第1項第5款：「汽車裝載時，有下列情形之
    一者，處汽車所有人新臺幣三千元以上一萬八千元以下罰鍰
    ，並責令改正或禁止通行：…五、汽車牽引拖架或附掛拖車
    ，不依規定。」、道路交通安全規則第38條第1項第1款第1
    目之3規定：「車輛尺度、軸重、總重、後懸及段差之限制
    應依下列規定：一、尺度之限制：㈠全長：...3.全聯結車不
    得超過二十公尺。」，均經定有明文為按。
㈢、原告對於系爭車輛在前揭時地有系爭違規事實之情，並無爭
    執，然主張新車驗證領牌是合格認證的，如今因車頭與子車
    即附掛拖車聯結超過限長20公尺而被開罰單，應於新車領牌
    即予告知有此罰則規定，否則無所適從云云。惟行政罰法第
    8條明定，不得因不知法規而免除行政處罰責任，僅於但書
    規定得按其情節，減輕或免除其處罰。查本件系爭車輛附掛
    拖車，總長限長20公尺，惟於舉發機關員警丈量時，系爭車
    輛含子車全車聯結後總長21.24公尺，已超長1.24公尺之事
    實，原告並無爭執，則原告自不能以不知法令規定為由，圖
    免其違規事實之處罰。況原告為汽車貨運業，當無不知相關
    法令規定之理，其以此為由，請求撤銷原裁定，為無理由至
    明。
五、綜上所述，本件原告之系爭違規行為事實明確，舉發機關據
    以舉發，並無何違法或不當可言，被告本於舉發事實，依處
    罰條例第29條第1項第5款及違反道路交通管理事件統一裁罰
    基準及處理細則之規定，裁處原告如原裁決所示，無何違法
    或不當之處。原告猶執陳詞，指摘原裁決不當，請求撤銷，
    為無理由，應予駁回。　　
六、本件事證已臻明確，兩造其餘攻擊防禦方法並所提證據，經
    斟酌後認均不足影響判決結果，爰不遂一論列，併此敘明。
七、本件第一審裁判費300元，應由原告負擔，爰併為確定訴訟
    費用額如主文第2項所示。
八、據上論結，本件原告之訴為無理由，依行政訴訟法第237條
    之7、第237條之8第1項、第98條第1項前段，判決如主文。
中　　華　　民　　國　　111 　年　　8 　　月　　8 　　日
                  行政訴訟庭  法  官  張軒豪  
以上正本係照原本作成。
如不服本判決，應於判決送達後20日內，向本院提出上訴狀並表
明上訴理由（原判決所違背之法令及其具體內容或依訴訟資料可
認為原判決有違背法令之具體事實），其未載明上訴理由者，應
於提出上訴後20日內向本院補提理由書（上訴狀及上訴理由書均
須按他造人數附繕本，如未按期補提上訴理由書，則逕予駁回上
訴），並應繳納上訴裁判費新臺幣750元。
中　　華　　民　　國　　111 　年　　8 　　月　　8 　　日
                              書記官  林憶蓉